臺灣板橋地方法院刑事判決　　　　　　 100年度易字第2661號
公　訴　人　臺灣板橋地方法院檢察署檢察官
被　　　告　羅偉明
上列被告因毒品危害防制條例案件，經檢察官提起公訴（100 年
度毒偵字第4080號），經被告於準備程序中就起訴事實為有罪之
陳述，經告知簡式審判程序之旨，並聽取當事人之意見後，進行
簡式審判程序，本院判決如下：
    主    文
羅偉明施用第二級毒品，累犯，處有期徒刑肆月，如易科罰金，
以新臺幣壹仟元折算壹日。
    事    實
一、羅偉明於民國97年間因施用毒品案件，經本院以97年度毒聲
    字第1353號裁定送觀察、勒戒後，認有繼續施用毒品之傾向
    ，經本院以97年度毒聲字第1900號裁定令入戒治處所施以強
    制戒治，於98年5 月25日執行完畢，由臺灣板橋地方法院檢
    察署檢察官於98年6 月9 日以98年度戒毒偵字第426 號不起
    訴處分確定。於97年間因竊盜案件，經本院以97年度簡字第
    4876號判決判處有期徒刑4 月確定、97年度簡字第5371號判
    決判處有期徒刑6 月確定，前開2 罪經裁定應執行有期徒刑
    9 月確定，於99年2 月24日縮刑期滿執行完畢。於99年間因
    竊盜案件，經本院分別以99年度易字第3145號判決判處有期
    徒刑4 月確定、99年度簡字第10205 號判決判處有期徒刑4
    月確定；因施用毒品案件，經本院分別以99年度簡字第9491
    號判決判處有期徒刑3 月確定、99年度易字第3265號判決判
    處有期徒刑4 月確定、100 年度簡字第689 號判決判處有期
    徒刑4 月確定，前開5 罪經裁定應執行有期徒刑1 年3 月確
    定。於100 年間因施用毒品案件，經本院以100 年度簡字第
    3892號判決判處有期徒刑6 月確定，接續執行，尚未執行完
    畢。詎仍不知警惕，基於施用第2 級毒品甲基安非他命之犯
    意，於100 年3 月26日晚上，在其位於新北市○○區○○街
    48號2 樓住處，以燒烤方式施用第2 級毒品甲基安非他命1
    次。嗣於同年月27日15時30分許，在新北市○○區○○街48
    號前為警查獲，經徵得羅偉明同意採取其尿液，經送檢驗結
    果呈安非他命類（甲基安非他命）陽性反應，而查知上情。
二、案經新北市政府警察局永和局報告臺灣板橋地方法院檢察署
    檢察官偵查起訴。
    理    由
一、本件被告所犯係死刑、無期徒刑、最輕本刑為3 年以上有期
    徒刑以外之罪，其於準備程序中就被訴事實為有罪之陳述，
    經法官告知簡式審判程序之旨，並聽取公訴人、被告之意見
    後，依刑事訴訟法第273 條之1 第1 項規定進行簡式審判程
    序審理，核先敘明。
二、前揭犯罪事實業據被告於本院審理時坦承不諱（見本院100
    年7 月19日準備程序筆錄、100 年8 月11日審判筆錄），又
    被告於100 年3 月27日為警採集之尿液，臺灣檢驗科技股份
    有限公司檢驗結果，呈安非他命類（甲基安非他命）陽性反
    應一情，亦有新北市政府警察局永和分局毒品案被移送者姓
    名及代碼對照表、臺灣檢驗科技股份有限公司濫用藥物檢驗
    報告各1 份在卷可佐，足認被告前開自白與事實相符，堪信
    為真。再被告於97年間因施用毒品案件，經本院以97年度毒
    聲字第1353號裁定送觀察、勒戒後，認有繼續施用毒品之傾
    向，經本院以97年度毒聲字第1900號裁定令入戒治處所施以
    強制戒治，於98年5 月25日停止戒治執行完畢，由臺灣板橋
    地方法院檢察署檢察官於98年6 月9 日以98年度戒毒偵字第
    426 號不起訴處分確定一情，有臺灣高等法院被告前案紀錄
    表1 份在卷可憑，被告於強制戒治執行完畢釋放後5 年內再
    犯本件毒品危害防制條例第10條第2 項施用第2 級毒品罪，
    核與同條例第23條第2 項所定相符，自應依法訴追。本件事
    證明確，被告犯行洵堪認定，應依法論科。
三、按甲基安非他命為毒品危害防制條例第2 條第2 項第2 款所
    定之第2 級毒品，是核被告所為，係犯毒品危害防制條例第
    10條第2 項之施用第2 級毒品罪。被告因施用而持有第2 級
    毒品甲基安非他命之低度行為，為施用行為所吸收，係不罰
    之前行為，不另論罪。被告有如事實欄所示之論罪科刑及執
    行完畢情形，有臺灣高等法院被告前案紀錄表1 份附卷可稽
    ，其於徒刑執行完畢後，5 年以內再故意犯本件有期徒刑以
    上之罪，為累犯，應依刑法第47條第1 項之規定加重其刑。
    爰審酌被告前因施用毒品案件，業經觀察、勒戒及強制戒治
    並論罪科刑，仍未能戒除施用毒品惡習，再犯本件施用毒品
    犯行，顯見其意志不堅，委無足取，併衡其犯罪動機、目的
    、所犯施用毒品犯行究為自戕行為，及被告犯罪後坦承犯行
    ，態度尚可，公訴人求處有期徒刑4 月尚屬適當等一切情狀
    ，量處如主文所示之刑，併諭知易科罰金之折算標準。
據上論斷，應依刑事訴訟法第273 條之1 第1 項、第299 條第1
項前段，毒品危害防制條例第10條第2 項，刑法第11條前段、第
47條第1 項、第41條第1 項前段，判決如主文。
本案經檢察官林修平到庭執行職務。
中    華    民    國   100    年    8     月    31    日
                      刑事第十一庭  法  官  何燕蓉
如不服本判決，應於判決送達後十日內敘明上訴理由，向本院提
出上訴狀（應附繕本），上訴於臺灣高等法院。
上列正本證明與原本無異。
                                    書記官  王元佑
中    華    民    國   100    年    9     月    2     日